臺灣高等法院臺中分院刑事判決　　　　96年度上訴字第2467號
上　訴　人　臺灣臺中地方法院檢察署檢察官
被　　　告　乙○○
　　　　　　　　　　號
上列上訴人因被告違反毒品危害防制條例案件，不服臺灣臺中地
方法院96年度訴字第2175號中華民國96年7月31日第一審判決（
起訴案號：臺灣臺中地方法院檢察署96年度毒偵字第2785號），
提起上訴，本院判決如下：
    主  文
上訴駁回。
    理      由
一、本案經本院審理結果，認被告乙○○被訴施用第一級毒品海
    洛因犯行係屬不能證明，其證據及理由，業據第一審判決書
    理由欄記載甚詳，爰引用之（如附件一）。原審以不能證明
    被告犯罪，而依刑事訴訟法第三百零一條第一項規定，諭知
    無罪之判決，經核認事用法，並無不合。
二、檢察官上訴意旨如附件二。
三、惟(一)按被告之自白須以補強證據證明其確與事實相符。（最
    高法院95年台上字第6850號判決參照）(二)經查本件被告雖於
    警偵訊中自白其於96年5月14日10時許， 在臺中市○○區○
    ○路臺中市示範公墓內，施用第一級毒品海洛因1次云云 ，
    惟被告於原審及本院審理中則否認其有上開施用第一級毒品
    海洛因犯行，辯稱其上開自白為不實在，則被告上開自白施
    用第一級毒品海洛因犯罪，前後未符，自有瑕疵，已難遽認
    其自白犯罪之真實性。(三)又本案被告為警查獲後所採集之尿
    液，經以免疫酵素分析法鑑驗結果，鴉片代謝物呈陰性反應
    ，有中山醫學大學附設醫院藥物檢測中心出具之尿液檢驗報
    告1紙附卷可稽， 亦不足作為被告有上開施用第一級毒品海
    洛因自白犯罪之補強證據，以證明確與事實相符。(四)至扣案
    之殘渣袋1紙雖為被告所有， 然其辯稱：前開殘渣袋為其於
    之前施用毒品後所留下，因去勒戒而尚未丟棄等語。而查，
    被告確前於 96年2月27日入臺中看守所附設之勒戒所執行觀
    察勒戒， 於96年4月19日因無繼續施用傾向，經觀察勒戒完
    畢釋放出所，有臺灣高等法院被告前案紀錄表在卷可參，則
    本案於96年5月18日查獲被告時， 距其前次入所執行觀察勒
    戒僅2、3月餘，被告辯稱上開殘渣袋為其前次施用毒品所留
    下，尚非無可能，故亦無從僅依該殘渣袋之存在，即論斷被
    告有本件施用第一級毒品海洛因犯行。(五)是本件既無其他積
    極明確之佐證下，尚不得以被告前後不一所供之上開自白，
    即據為認定被告有此施用第一級毒品海洛因犯行。原判決因
    而認被告之犯罪事實即屬不能證明，依法應為諭知無罪之判
    決，於法並無不合。公訴人上訴認應就被告予以論罪科刑，
    而指摘原判決不當，為無理由，應予駁回。
據上論斷，應依刑事訴訟法第三百七十三條、第三百六十八條，
判決如主文。
本案經檢察官甲○○到庭執行職務。
中　　華　　民　　國　　96　　年　　11　　月　　6　　日
            刑事第二庭    審判長法　官  李  璋  鵬
                                法　官  胡  忠  文
                                法　官  蕭  錦  鍾
上列正本證明與原本無異。
檢察官得上訴。
被告不得上訴。
如不服本判決應於收受本判決後10日內向本院提出上訴書狀，其
未敘述上訴理由者，並得於提起上訴後10日內向本院補提理由書
狀（均須按他造當事人之人數附繕本）「切勿逕送上級法院」。
                                書記官  蕭  訓  慧
中　　華　　民　　國　　96　　年　　11　　月　　7　　日
